臺灣高等法院臺中分院刑事裁定
111年度聲再字第282號
再審聲請人  
即受判決人  張俊湧



上列再審聲請人因違反毒品危害防制條例等案件，對於本院110
年度上訴字第350號，中華民國110年5月5日第二審確定判決（原
審案號：臺灣臺中地方法院109年度訴字第1505號，起訴案號：
臺灣臺中地方檢察署109年度偵字第12777號），聲請再審，本院
裁定如下：
    主  文
再審之聲請駁回。
    理  由
一、按聲請再審，應以再審書狀敘述理由，附具原判決之繕本及
    證據，提出於管轄法院為之。但經釋明無法提出原判決之繕
    本，而有正當理由者，亦得同時請求法院調取之；又法院認
    為聲請再審之程序違背規定者，應以裁定駁回之。但其不合
    法律上之程式可以補正者，應定期間先命補正，刑事訴訟法
    第429 條、第433 條分別定有明文。而所謂敘述理由，係指
    具體表明符合法定再審事由之原因事實而言；所稱證據，係
    指足以證明再審事由存在之證據，倘僅泛言有法定再審事由
    ，而未敘明具體情形，或所述具體情形，顯與法定再審事由
    不相適合，或未提出足以證明再審事由存在之證據，均應認
    聲請再審之程序違背規定。
二、經查：
(一)再審聲請人即受判決人張俊湧（下稱聲請人）不服本院110
    年度上訴字第350號第二審確定判決，聲請再審，未依上述
    規定附具原判決之繕本，亦未具體敘明究竟有何刑事訴訟法
    第420條或第421條所列舉之再審原因及具體事實，且未附具
    任何足以證明再審事由存在之證據，僅於書狀中主張其與證
    人○○○係合資購買毒品各新臺幣1萬6千元，且○○○已將毒品賣
    給他人，為何未列入犯罪所得？也未追繳？其就被認定為犯
    罪所得？○○○於假釋中犯販賣毒品罪，被檢察官緩起訴，不
    是應該撤銷假釋緩刑嗎？從通訊內容可以看出本案確係合資
    合拿，證人○○○、林鴻文於原審均承認是合資而非販賣。其
    有提供○○○自由進出其家裡的監視器畫面，○○○也親口對其承
    認罹患000，並為減刑而供出聲請人，為何都沒有被採納？
    其在警詢時知覺失調症發作，為何沒有給其吃藥？法官的自
    由心證能凌駕這些證據嗎？等語。並請法院調取聲請人警局
    偵訊錄影畫面、證人○○○進出其住處之監視器畫面、證人○○○
    、林鴻文之警詢筆錄、通訊對話紀錄、原審辯護人詢問及證
    人○○○於原審之筆錄。自難認其已敘述具體理由，有違聲請
    再審之程序規定，惟屬得補正之事項，本院乃於民國111年1
    1月10日裁定命聲請人應於裁定正本送達後5日內，補正原確
    定判決之繕本、再審理由及證據，上開本院裁定正本已於11
    1年11月17日送達聲請人，由其本人親自收受，有本院送達
    證書1件在卷可稽(見本院卷第35頁)。
(二)聲請人收受上開裁定後，雖於111年11月18日再次補具刑事
    抗告(再審補正)狀，形式上已具狀補正，然核其內容與聲請
    再審狀之內容並無不同，且未提出任何證據。聲請人在實質
    上仍未就其聲請再審具體表明符合法定再審事由之原因事實
    及證據，難認其已依本院裁定意旨補正。揆諸上開說明，聲
    請人聲請再審之程序違背規定，不合法律上之程式，且未據
    聲請人依限補正，應予駁回。惟若聲請人確有得聲請再審之
    理由，且補足原判決之繕本及應檢附之證據後，仍得再行提
    出聲請，附此敘明。
三、按聲請再審之案件，除顯無必要者外，應通知聲請人及其代
    理人到場，並聽取檢察官及受判決人之意見。但無正當理由
    不到場，或陳明不願到場者，不在此限，刑事訴訟法第429
    條之2固定有明文。惟考其立法理由謂：為釐清聲請是否合
    法及有無理由，除聲請顯屬程序上不合法或顯無理由而應逕
    予駁回，例如非聲請權人聲請再審，或聲請顯有理由，而應
    逕予裁定開啟再審者外，原則上應賦予聲請人及其代理人到
    庭陳述意見之機會，並聽取檢察官及受判決人之意見，俾供
    法院裁斷之參考等語，足認再審之聲請程序上不合法，經法
    院定期間命聲請人補正，而逾期未補正者，既應以裁定駁回
    ，自屬「顯無必要」通知聲請人到場之情形，是本案即無通
    知聲請人表示意見之必要。　　
四、據上論斷，依刑事訴訟法第433條，裁定如主文。　
中　　華　　民　　國　　111 　年　　11　　月　　23　　日
            刑事第四庭     審判長法　官   蔡  名  曜
　　　　　　                     法　官   鄭  永  玉  
                                 法　官   林  宜  民
以上正本證明與原本無異。
如不服本裁定，應於收受送達後5日內向本院提出抗告書狀（須
附繕本）。因疫情而遲誤不變期間，得向法院聲請回復原狀。

                                 書記官   謝  安  青
　　　　　　　　　　　　　　　　 
中　　華　　民　　國　　111 　年　　11　　月　　23　　日